【裁判字號】    98,交聲,2517
【裁判日期】    981130
【裁判案由】    違反道路交通管理處罰條例聲明異議
【裁判全文】
臺灣桃園地方法院交通事件裁定        98年度交聲字第2517號
原處分機關  交通部公路總局新竹區監理所桃園監理站
異  議  人
即受處分人  甲○○
上列受處分人因違反道路交通管理處罰條例案件，對於原處分機
關中華民國98年08月13日所為之處分（原處分案號：桃監裁字第
裁52-DB0000000號）聲明異議，本院裁定如下：
    主  文
異議駁回。
    理  由
一、原處分意旨略以：異議人即受處分人（下稱異議人）甲○○
    於民國98年2 月3 日凌晨0 時53分許，駕駛車號705-DMZ 號
    重型機車行經桃園縣桃園市○○路、國際路口處，經警攔停
    臨檢後，經警發現其重型機車駕駛執照業經吊銷，僅領有小
    型車駕駛執照即駕駛上開重型機車，遂填製桃園縣政府警察
    局桃警局交字第DB0000000 號舉發違反道路交通管理事件通
    知單舉發上開違規事實，嗣異議人未於應到案期限內提出申
    訴，經原處分機關即於98年8 月13日以桃監裁罰字第裁52-
    DB0000000 號裁決書，依道路交通管理處罰條例第22條第1
    項第4 款及對照裁罰基準表（逾越應到案期限60日以上）之
    規定，裁處異議人罰鍰新臺幣（下同）3,600 元，於法並無
    不合。
二、聲明異議意旨略以：異議人固有於上揭時間騎乘車號705-DM
    Z 號重型機車，行經上揭路口，惟伊領有小型車駕駛執照與
    重型機車駕駛執照，並非無照駕駛重型機車，且伊遲至98年
    9月9 月接到此裁決書才知受罰云云，爰依法聲明異議。
三、按汽車駕駛人，領有聯結車、大客車、大貨車或小型車駕駛
    執照，駕駛重型機器腳踏車者，處1,800 元以上3,600 元以
    下罰鍰，並禁止其駕駛，道路交通管理處罰條例第22條第1
    項第4 款定有明文。
四、經查：
  (一)異議人於91年8 月12日考取普通重型機車駕照，嗣因異議人
    於96年1 月23日至96年2 月12日間，因違反道路交通管理處
    罰條例遭違規記點達6 點以上，嗣經交通部公路總局新竹區
    監理所桃園監理站依照道路交通管理處罰條例第63條第3 項
    、道路交通管理事件統一裁罰基準及處理細則第6 條規定，
    於96年3 月3 日填摯00-000000000號違反道路交通管理事件
    裁決書，吊扣異議人重型機車駕駛執照1 個月，並接受道路
    交通安全講習，上揭裁決書於96年3 月13日合法寄存送達於
    郵局，異議人未於期限內至原處分機關繳送駕駛執照，亦未
    提起聲明異議，原處分機關遂以違反道路交通管理處罰條例
    第65條第1 項第2 款、第67條第3 項之規定，於96年4 月18
    日起易處吊銷其重型機車駕駛執照，且異議人未再重新考領
    重型機車駕駛執照等情，此有桃園監理站機車駕駛人螢幕列
    印查詢結果、違規查詢報表、上開裁決書送達證書各1 紙在
    卷可稽，是異議人之重型機車駕駛執照業於96年4 月18日經
    原處分機關依法吊銷在案，自堪信為真實。至異議人所辯不
    知其重型機車駕駛執照因未繳送監理機關吊扣而經監理機關
    吊銷云云，顯屬卸責之詞，要難採信。詎異議人明知其重型
    機車駕駛執照業經吊銷，僅持有小型車駕駛執照，仍於上揭
    時、地駕駛車號705-DMZ 號重型機車，有桃園縣政府警察局
    桃警局交字第DB0000000 號舉發違反道路交通管理事件通知
    單1紙 附卷可憑，是異議人確有於上揭時地「領有小型車駕
    駛執照駕駛重型機車」之違規等情，洵堪認定。
  (二)異議人雖又辯稱伊未知此張舉發通知單，遲至98年9 月9 日
    收到裁決書始知受罰云云。次按違反道路交通管理事件統一
    裁罰基準及處理細則第5 條規定，處理違反道路交通管理事
    件，有關文書送達之程序，依行政程序法之規定而送達，於
    應受送達人之住居所、事務所或營業所為之；於應送達處所
    不獲會晤應受送達人時，得將文書付與有辨別事理能力之同
    居人、受僱人或應送達處所之接收郵件人員。送達，不能依
    前2 條規定為之者，得將文書寄存送達地之地方自治或警察
    機關，並作送達通知書兩份，一份黏貼於應受送達人住居所
    、事務所、營業所或其就業處所門首，另一份交由鄰居轉交
    或置於該送達處所信箱或其他適當位置，以為送達；前項情
    形，由郵政機關為送達者，得將文書寄存於送達地之郵政機
    關，行政程序法第72條第1 項、第73條第1 項及第74條第1
    項、第2 項分別定有明文。查異議人之戶籍地址自97年12月
    11日即設於桃園縣八德市○○里○○鄰○○街20巷4 號，此有
    異議人之個人基本資料查詢結果附卷可憑，則桃園縣政府警
    察局桃園分局將本件舉發通知單交由郵務機關送達至異議人
    之上開戶籍地址，因不獲會晤其本人，亦不能將該舉發通知
    單交付予其有辨別事理能力之同居人或受雇人，乃於98年3
    月26日將上開舉發通知單寄存於該地之郵政機關即高城郵局
    ，並分別作2 份送達通知書，一份黏貼於異議人住所門首，
    另一份置於送達處所信箱或適當位置，以為送達，有桃園縣
    政府桃園分局之送達證書影本1 紙在卷可憑，是原舉發機關
    既係依上開法定程序送達，自已發生合法送達之效力，不因
    異議人實際上有無收受而有所異，故異議人執此爭辯，尚非
    有據。
  (三)綜據上證，異議人於上揭時地領有小型車駕照而駕駛車號70
    5-DMZ 號重型機車之違規事實，已堪認定，且本件舉發通知
    單業於異議人違規行為後3 個月內合法送達，異議人逾越應
    到案期限60日以上，原處分機關因而依違反道路交通管理事
    件統一裁罰基準及處理細則第44條第1 項規定逕行裁決，並
    依道路交通管理處罰條例第22條第1 項第4 款及違反道路交
    通管理事件統一裁罰基準表之規定，裁處異議人罰鍰3,600
    元，於法並無不合。
五、綜上所述，異議人明知其重型機車駕駛執照業經吊銷，僅持
    有小型車駕駛執照，而有於上揭時地駕駛車號705-DMZ 號重
    型機車之違規行為，堪以認定，且舉發通知單業於異議人違
    規行為後3 個月內合法送達，異議人逾越應到案期限60日以
    上，原處分機關因而依違反道路交通管理事件統一裁罰基準
    及處理細則第44條第1 項規定逕行裁決，並依道路交通管理
    處罰條例第22條第1 項第4 款及違反道路交通管理事件統一
    裁罰基準表之規定，裁處異議人罰鍰3,600 元，經核於法並
    無違誤。異議人猶執前詞指摘，非有理由，應予駁回。
六、據上論斷，應依道路交通管理處罰條例第87條第2 項、道路
    交通案件處理辦法第19條，裁定如主文。
中    華    民    國    98    年    11    月    30    日
               臺灣桃園地方法院交通法庭
                              法  官  柯姿佐
以上正本證明與原本無異。
如不服本裁定，應於裁定送達後5 日內向本院提出抗告狀。
                              書記官  王明玉
中    華    民    國    98    年    12    月    3     日


司法院資訊處製作；財團法人民間司法改革基金會備份。
